【裁判字號】    90,易,2385
【裁判日期】    901214
【裁判案由】    賭博等
【裁判全文】
臺灣臺南地方法院刑事判決                          九十年度易字第二三八五號
    公  訴  人  臺灣台南地方法院檢察署檢察官
    被      告  乙○○
    被      告  庚○○
    被      告  戊○○
    被      告  丁○○
    被      告  己○○
    被      告  丙○○
    被      告  甲○○
右列被告因賭博等案件，經檢察官提起公訴 (九十年度偵字第三七六０號)，本院判
決如左：
    主  文
乙○○違反未依電子遊戲場業管理條例規定辦理營利事業登記，不得經營電子遊戲場
業之規定，處拘役伍拾日，如易科罰金，以參佰元折算壹日。又共同以賭博為常業，
處有期徒刑陸月，併科罰金壹萬元，有期徒刑如易科罰金，罰金如易服勞役，均以參
佰元折算壹日，扣案之積分卡伍拾張均沒收。
庚○○共同以賭博為常業，處有期徒刑參月，如易科罰金，以參佰元折算壹日，扣案
之積分卡伍拾張均沒收。
戊○○、丁○○、己○○、丙○○、甲○○、在公眾得出入之場所賭博財物，各處罰
金參仟元，如易服勞役，均以參佰元折算壹日。
扣案之電動機具貳拾肆台（含賓果連線壹拾壹台、十三張肆台、麻將滿貫大亨玖台、
以上機具均含ＩＣ板共貳拾肆塊）、賭資新台幣壹萬零貳佰壹拾元均沒收。
    事  實
一、乙○○未依電子遊戲場業管理條例規定辦理營利事業登記，竟自民國九十年二月
    十日起，在台南縣麻豆鎮○○路七十七號經營「東京遊藝場」之電子遊戲場業，
    並在該公眾得出入之場所，擺設電動賭博機具二十四台（含賓果連線壹拾壹台、
    十三張肆台、麻將滿貫大亨玖台）、並自九十年二月十日起，由乙○○提供店內
    房間供庚○○居住，做為酬勞，僱用庚○○在該處擔任開分、洗分及兌換現金等
    工作，二人並基於犯意之聯絡，共同與不特定之人賭博財物並均賴此為生，以之
    為常業，其賭博方式為以一比一或一比五十（顧客繳納一元即開給一分）下注，
    參與賭博之賭客就其開分所得之分數押注把玩，各由機具內之ＩＣ板程式決定偶
    然之輸贏，機具上顯示之分數據此而增減，賭客並可就機具上所顯示之分數向乙○○、庚○○換取現金，未押中則賭資歸乙○○所有。嗣於同年三月二十二日二
    十一時二十分許，適有賭客戊○○、丁○○、己○○、丙○○、甲○○等五人在
    在上址與前開電動賭博機具對賭時，為警當場查獲，並扣得電動賭博機具二十四
    台（含ＩＣ板二十四塊）及機具內之賭資（新台幣，下同）二千五百四十元、櫃
    臺內之賭資七千六百七十元、計分卡五十張。
二、案經台南縣警察局麻豆分局報請臺灣台南地方法院檢察署檢察官偵查起訴。
    理  由
一、右揭事實，迭據被告乙○○、庚○○、戊○○、丁○○、己○○、丙○○、甲○○分別於警、偵訊及本院審理中坦承不諱，並有如事實欄所示之物扣案可資佐證
    ，徵之該店所擺設之電動機具高達二十四台，則被告乙○○、庚○○係以賭博為
    謀生之職業，自堪論斷。並有上開電動賭博機具及賭資、計分卡等扣案可資佐證
    ，且係為警當場查獲，本件事證明確，被告等犯行洵堪認定。
二、核被告乙○○所為，係犯電子遊戲場業管理條例第二十二條之違反未依電子遊戲
    場業管理條例規定辦理營利事業登記，不得經營電子遊戲場業之規定罪及刑法第
    二百六十七條以賭博為常業罪。被告庚○○所為係犯刑法第二百六十七條以賭博
    為常業罪，被告戊○○、丁○○、己○○、丙○○、甲○○所為，均係犯刑法第
    二百六十六條第一項前段之普通賭博罪。被告乙○○、庚○○二人間就本件賭博
    犯行，有犯意之聯絡及行為分擔，均為共同正犯。又被告乙○○所犯上開二罪，
    犯罪構成要件不同，行為各殊，依刑法第五十條之規定自應分論處罰；爰審酌被
    告等人各自犯罪之動機、目的、手段、所生危害、被告乙○○為負責人，而被告
    庚○○僅係受僱人，被告戊○○、丁○○、己○○、丙○○、甲○○為賭客等身
    分，及渠等犯罪後尚能坦認犯行頗有悔意之態度等一切情狀，各量處如主文所示
    之刑，並分別諭知拘役如易科罰金、有期徒刑如易科罰金、罰金如易服勞役之折
    算標準，以資懲儆。又扣案之電動機具賓果連線壹拾壹台、十三張肆台、麻將滿
    貫大亨玖台（以上機具均含ＩＣ板）均為當場賭博之器具，扣案之現金賭資新台
    幣壹萬零貳佰壹拾元，不問屬於何人所有，均依刑法第二百六十六條第二項之規
    定宣告沒收。另扣案供賭客兌換現金憑據用之積分卡五十張係供犯罪所用之物，
    且為被告乙○○、庚○○所有，業經其等供明在卷可按，爰依刑法第三十八條第
    一項第二款併予宣告沒收。
據上論斷，應依刑事訴訟法第二百九十九條第一項前段，電子遊戲場業管理條例第十
五條、第二十二條、刑法第十一條前段、第二十八條、第五十條、第二百六十六條第
一項前段、第二項、第二百六十七條、第四十一條第一項前段、第四十二條第二項、
第三十八條第一項第二款，罰金罰鍰提高標準條例第一條前段、第二條，判決如主文
。本案經檢察官王森榮到庭執行職務。
中      華      民      國      九十      年      十二      月  十四    日
                                  臺灣臺南地方法院刑事第五庭
                                          法  官  陳  忠  鎣
右正本證明與原本無異。
如不服本判決，應於判決送達後十日內，向本院提出上訴狀。（應附繕本）
                                          書記官  吳  信  助
中      華      民      國      九十      年      十二      月    十七  日
附錄本案論罪科刑法條全文：
電子遊戲場業管理條例第二十二條
違反第十五條規定者，處行為人一年以下有期徒刑、拘役或科或併科新台幣五十萬元
以上二百五十萬元以下罰金。
中華民國刑法第二百六十七條(常業賭博罪)
以賭博為常業者，處二年以下有期徒刑，得併科一千元以下罰金。
中華民國刑法第二百六十六條(普通賭博罪與沒收物)
在公共場所或公眾得出入之場所賭博財物者，處一千元以下罰金。但以供人暫時娛樂
之物為賭者，不在此限。
當場賭博之器具與在賭檯或兌換籌碼處之財物，不問屬於犯人與否，沒收之。


司法院資訊處製作；財團法人民間司法改革基金會備份。
